臺灣臺中地方法院刑事判決
111年度易字第1284號
公  訴  人  臺灣臺中地方檢察署檢察官
被      告  蔡宜君


            蔡淳佑


上列被告等因妨害祕密案件，經檢察官提起公訴（111年度偵字
第13618號），本院判決如下：
    主    文
本件公訴不受理。
    理    由
一、公訴意旨略以：被告蔡宜君與被告蔡淳佑係於民國110年11
    月間，透過交友軟體TINDER結識之網友，而被告蔡宜君與告
    訴人王家心為多年好友，被告蔡淳佑與告訴人則素不相識。
    緣被告蔡宜君與告訴人於111年1月18日20時30分許，相約至
    位在臺中市○○區○○○街000號之紫禁城汽車旅館內的213號房
    聚會，詎被告蔡淳佑竟基於教唆無故竊錄他人身體隱私部位
    之犯意，於附表所示之時間，接續使用通訊軟體LINE暱稱「
    RYAN」(被告蔡宜君將其暱稱設定為「主人」)之帳號，傳送
    如附表所示之訊息予被告蔡宜君，以言詞教唆原無無故竊錄
    他人身體隱私部位犯意之被告蔡宜君，在告訴人於上開旅館
    內更衣、泡澡時，以被告蔡宜君之手機竊錄告訴人之身體隱
    私部位。被告蔡宜君經此教唆後，遂萌生無故竊錄他人身體
    隱私部位之犯意，於同日21時至24時許，在前開旅館房間內
    ，接續以其所用之手機，未經告訴人之同意，無故以照相、
    錄影等方式竊錄告訴人之身體隱私部位照片數張、影片數段
    ，並以LINE訊息將之傳送予被告蔡淳佑。嗣告訴人因被告蔡
    宜君傳送之LINE訊息言談異常，而察覺有異，進而於隔日3
    時45分許，返回前開旅館房間質問被告蔡宜君，經被告蔡宜
    君向告訴人坦承其有為上開犯行，告訴人即報警處理，當場
    於被告蔡宜君使用之手機中，翻拍告訴人遭竊錄之照片5張
    （其餘竊錄照片、影片均遭刪除），始悉上情。因認被告蔡
    宜君所為，係犯刑法第315條之1第2款之無故竊錄他人身體
    隱私部位罪嫌；被告蔡淳佑所為，係犯刑法第29條、同法第
    315條之1第2款之教唆無故竊錄他人身體隱私部位罪嫌等語
    。
二、按告訴乃論之罪，告訴人於第一審辯論終結前得撤回其告訴
    ，又告訴經撤回者，應諭知不受理之判決，刑事訴訟法第23
    8條第1項、第303條第3款分別定有明文。
三、查本件告訴人告訴被告2人妨害秘密案件，公訴意旨認被告2
    人係涉犯刑法第315條之1第2款之無故竊錄他人身體隱私部
    位罪，依同法第319條之規定，須告訴乃論。茲據告訴人於
    民國111年6月24日撤回告訴，有刑事撤回告訴狀1份（本院
    卷第45頁）在卷可稽，則依前揭規定，爰不經言詞辯論，逕
    諭知不受理之判決。
據上論斷，應依刑事訴訟法第303條第3款、第307條，判決如主
文。
中　　華　　民　　國　　111 　年　　8 　　月　　15　　日
                  刑事第十庭    審判長法  官  陳玉聰
　　　　　　　　　                    法  官  林芳如
　　　　　　　　　                    法  官  林怡姿
以上正本證明與原本無異。
如不服本判決應於收受送達後20日內向本院提出上訴書狀，並應
敘述具體理由；其未敘述上訴之理由者，應於上訴期間屆滿後20
日內向本院補提理由書（均須按他造當事人之人數附繕本）「切
勿逕送上級法院」。
告訴人或被害人如不服判決，應備理由具狀向檢察官請求上訴，
上訴期間之計算，以檢察官收受判決正本之日起算。
                                      書記官  黃泰能
中　　華　　民　　國　　111 　年　　8 　　月　  15 　日
附表：被告蔡宜君與被告蔡淳佑間之LINE對話紀錄截圖
編號 照片 編號 對話時間 對話者及對話內容 1 17 111年1月18日20時51分許至同日20時56分許 被告蔡宜君：等等泡澡在拍 被告蔡淳佑：好乖 　　　　　　脫衣服就可以了             哈哈哈             你可以在他脫衣服的過程中拍個幾十張 　　　　　　(笑臉符號) 　　　　　　不可以被他看到螢幕嘿 2 18-19 111年1月18日20時58分許 被告蔡宜君：不能直接泡澡照片嗎             哈哈哈             點飲料啊 被告蔡淳佑：也可以呀但是我希望你多拍一點 3 28 111年1月18日21時19分許 被告蔡淳佑：先拍一張他我想看 4 31 111年1月18日21時22分許 被告蔡淳佑：你不用太在意沒什麼不拍啦 　　　　　　一直拍就對了             哈哈             你應該要背對比較好拍他洗澡哈哈 5 41 111年1月18日22時6分許至同日22時7分許 被告蔡淳佑：可是為什麼都沒有照片…(哭臉 　　　　　　符號) 被告蔡宜君：可以叫他放門口嗎             (傳送包含編號100號編號101號             之照片在內，告訴人未著衣物之             照片3張)  6 42 111年1月18日22時8分許 被告蔡淳佑：再多拍一點 　　　　　　覺得好刺激             近距離拍一下 7 47 111年1月18日22時34分許至同日22時43分許 被告蔡淳佑：也是啦，但我本來以為很多照片             可以參與你們             (哭臉符號) 被告蔡宜君：(傳送告訴人未著下身衣物之照             片2張)             姐妹時間  8 50 111年1月18日23時7分許至同日23時8分許 被告蔡淳佑：沒有什麼指示欸，你都沒拍主任 　　　　　　生氣氣             主人             哈哈             主任勒             (哭臉符號) 被告蔡宜君：好啦             我約她去泡澡了             等等拍 9 53 111年1月18日23時11分許 被告蔡宜君：(傳送告訴人未著下身衣物之照             片1張) 10 54 111年1月18日23時45分許至同日23時46分許 被告蔡淳佑：乖狗狗在拍一下             你用錄影的好了感覺比較真實哈             哈 11 56 111年1月18日23時52分許至同日23時53分許 被告蔡宜君：這樣看偷拍好刺激 被告蔡淳佑：很爽對不對 被告蔡宜君：但有一種出賣朋友             哈哈哈             這裡連充電也很慢 被告蔡淳佑：不會啦             只有我們兩個知道